臺灣新竹地方法院交通事件裁定　　　　 96年度交聲字第100號
移送機關即
原處分機關　交通部公路總局新竹區監理所新竹市監理站
異　議　人
即受處分人　乙○○
上列異議人即受處分人因違反道路交通管理處罰條例案件，對於
交通部公路總局新竹區監理所新竹市監理站民國96年3 月29日竹
監新四字第裁51－ZFC046570 號違反道路交通管理事件裁決書處
分，聲明異議，本院裁定如下：
    主  文
原處分撤銷。
乙○○汽車駕駛人，行駛高速公路未依規定與前車保持安全距離
，處罰鍰新臺幣仟元，並記違規點數壹點。
    理  由
一、異議意旨略以：受處分人即異議人乙○○（下稱異議人乙○
    ○）經舉發其有未保持安全距離之違規行為，惟伊平日開車
    一向與前車保持安全距離，且非常厭惡後車距離太近，有可
    能是臨時有車插入前方，造成安全距離不足，後來看見內政
    部警政署國道公路警察局第六警察隊（下稱第六警察隊）所
    採證之違規照片才了解，當時伊行經舉發之路段時，係因前
    方有慢車，所有行駛之車子都慢下來，造成安全距離不足，
    否則在此地區不可能車速僅有86公里（國道三號限速110 公
    里），當時伊有嚇了一跳，為何與前車距離如此之近，且想
    要拉長安全距離，絕對不會離前車太近，除非有特殊情況是
    伊不能控制，且依第六警察隊所採證之違規照片亦可證實係
    因前方慢車所導致，故伊不應受罰，為此狀請撤銷原處分云
    云。
二、原處分意旨略以：異議人乙○○駕駛其所有車牌號碼5907－
    FV號自用小客車於民國95年12月4日下午3時23分許行經國道
    三號公路南下94.4公里處時，為第六警察隊掣開公警局交字
    第ZFC046570 號舉發違反道路交通管理事件通知單（下稱舉
    發通知單），逕行舉發其違反道路交通管理處罰條例第33條
    第1項第2款規定：「未保持行車安全距離（時速86公里，應
    保持43公尺，實距不足）」，異議人乙○○收受舉發通知單
    後，於96年1 月29日向交通部公路總局新竹區監理所新竹市
    監理站（下稱新竹市監理站）陳述意見，新竹市監理站遂於
    96年2月6日以竹監新字第0962400325號函請舉發單位第六警
    察隊查證，經第六警察隊於96年3月21日以公警六交字第096
    0670507號函查覆略以：「…二、該車於95年12月4日15時23
    分許，行經國道三號公路南下94.4公里處，為本隊執勤員警
    以微電腦雷射測速照相系統攝影採證時速為86公里，依據高
    速公路及快速公路交通管制規則第6 條之規定，應與前車保
    持43公尺以上之行車安全距離。該車與前車安全距離不足（
    照片中之橫向白色虛線每格為10公尺），有採攝照片可資佐
    證，並經執勤員警確認違規事實，依法舉發，並無不當，…
    」等語，惟異議人乙○○對於第六警察隊上開函覆仍表不服
    ，新竹市監理站遂依據舉發之違規事實及違反道路交通管理
    事件統一裁罰基準及處理細則第43條、第44條、第67條等規
    定，於96年3月29日填掣竹監新四字第裁51－ZFC046570號違
    反道路交通管理事件裁決書（下稱裁決書），認異議人乙○
    ○所有車牌號碼5907－FV號自用小客車，於95年12月4 日下
    午3 時23分許行經國道三號公路南下94.4公里處時，有汽車
    行駛高速公路未依規定與前車保持安全距離之違規行為，裁
    罰異議人罰鍰新臺幣（下同）3,000 元整，並於當日由異議
    人乙○○臨櫃親自簽收，異議人乙○○接獲上開新竹市監理
    站裁決書後，不服該監理站所為之裁決，旋於同日向新竹市
    監理站提起聲明異議等情。查異議人乙○○於聲明異議狀內
    雖主張伊開車一向與前車保持安全距離…，…因為常因…刻
    意保持安全距離，而後他車插入，造成安全距離不足云云，
    然本案經原舉發單位函覆略以：「…該車與前車安全距離不
    足，…經執勤員警確認違規事實，依法舉發，並無不當。…
    。本案違規屬實，…。」，且異議人乙○○未依道路交通管
    理處罰條例第85條第1 項規定到站指認違規駕駛人，致新竹
    市監理站無法據以記違規點數，故新竹市○○○○道路交通
    管理處罰條例第33條第1項第2款及違反道路交通管理事件統
    一裁罰基準表裁罰基準「期限內繳納或到案聽後裁決者」之
    規定裁處罰鍰新臺幣3,000元，應屬適法等語。
三、按汽車行駛高速公路，前後兩車間之行車安全距離，在正常
    天候狀況下，小型車車輛速率之每小時公里數值除以二，單
    位為公尺，高速公路交通管制規則第6 條第1項第1款定有明
    文。次按汽車行駛於高速公路、快速公路或設站管制之道路
    ，不遵使用限制、禁止、行車管制及管理事項之管制規則而
    未保持安全距離者，處汽車駕駛人新臺幣3千元以上6千元以
    下罰鍰；汽車駕駛人有第33 條第1項之情形者，除依原條款
    處罰鍰外，並記違規點數1 點，道路交通管理處罰條例第33
    條第1項第2款及第63條第1項第1款亦分別定有明文。第按「
    本條例之處罰，受舉發違反道路交通管理事件之受處罰人，
    認為受舉發之違規行為應歸責他人者，應於舉發違反道路交
    通管理事件通知單應到案日期前，檢附相關證據及應歸責人
    相關證明文件，向處罰機關告知應歸責人，處罰機關應即另
    行通知應歸責人到案依法處理。逾期未依規定辦理者，仍依
    本條例各該違反條款規定處罰。」同條例第85條第1 項亦有
    明文。
四、經查：
（一）異議人乙○○固不否認伊於95年12月4日下午3時23分許，
      駕駛其所有車牌號碼5907－FV號自用小客車行經國道三號
      公路南下94.4公里處之事實，然矢口否認有何違規之行為
      ，其於本院96年4月17日庭訊時辯稱：據其駕駛經驗，係
      第1次收到離前面車子距離太近的通知書，可是伊開車時
      一向距離前車很遠，伊原本以為本件舉發是因為在伊駕駛
      之前方有其他車輛插進來，看到舉發照片後，回想起來，
      應是前面車子車速很慢，所以伊將車速慢下來，正好那時
      間地上也有畫線，伊其平時之駕駛習慣，都會依實際狀況
      調整距離，伊當時可能要加速或是變換車道，被照相的時
      候還沒有調整過來，伊平常駕駛都很注意這類情事，此次
      被罰覺得很冤枉，從證據角度上是距離前車太近，這是意
      外狀況被罰，伊覺得不服氣云云（見本院卷第24、25頁）
      。惟查：
  １、證人甲○○即第六警察隊竹林分隊員警在本院96年4月17
      日庭訊時中結證稱略以：他係掣單舉發之員警，因為依照
      高速公路交通管理規則，規定小型車行速除以二是安全距
      離，他在現場取締之情形，不至於一但沒有符合標準距離
      就開單，一定是情況明顯才會開單，本件的駕駛人即異議
      人乙○○駕駛人之行速是86（公里），所以安全距離是43
      （公尺），但現場舉發時跟前車不到20公尺。這樣情形他
      們都會開單，除非距離縮短是前面車輛插車或是其他車輛
      插入時他們才不會開單，且只有照到的那1張照片有顯示
      速度，並不會每1張都會有測時速，而他前後觀察異議人
      乙○○之車輛有10、20秒，在這時間內，異議人乙○○沒
      有做任何減速動作等語（見本院卷第25、26頁），並當庭
      提出舉發全程現場錄影光碟、舉發照片5張及機器之檢定
      合格證書等物加以佐證。
  ２、本院依職權當庭勘驗證人甲○○提出之現場錄影光碟，其
      勘驗結果為：在現場國道三號南下94.3公里之高速公路上
      ，異議人乙○○之車輛是在中線道，於國光號行駛之後，
      異議人乙○○車輛是屬於第3部小車，由現場錄影狀況得
      知異議人乙○○所駕駛車輛距離前車距離相較於異議人乙
      ○○與後方車輛距離明顯較短，且於勘驗過程中並未發現
      異議人乙○○有降低速度使該車與前方距離拉長的情況等
      情（見本院卷第26頁），復經檢視證人甲○○庭呈之採證
      照片5 張及機器之檢定合格證書等資料（附於本院卷贓證
      物品袋內），其採證照片5張中內含1張為舉發道路前方50
      0公尺設立警告標誌之照片、1張為顯示車牌號碼5907－FV
      號自用小客車行速為時速86公里之照片；其餘3 張則為違
      規連續照片，且觀諸採證照片亦可知車牌號碼5907－FV號
      自用小客車距離前車距離明顯過短；況為警採證所用機器
      之檢定合格證書上亦有駐美國臺北經濟文化代表處之證明
      書，其檢定結果尚無誤判之虞，足徵證人甲○○上開所述
      均屬真實，堪可採信，又依證人甲○○之證詞、本院當庭
      勘驗舉發全程現場錄影光碟結果及相關採證照片5 張、機
      器之檢定合格證書等資料顯示，異議人乙○○駕駛其所有
      之車牌號碼5907－FV號自用小客車在高速公路上行駛時，
      未曾以加速或變換車道等方式調整與前方車輛之距離，從
      而異議人乙○○上述所辯顯屬卸責之詞，不足採信。
（二）綜上，異議人乙○○於95年12月4日下午3時23分許，駕駛
      其所有車牌號碼5907－FV號自用小客車行經國道三號公路
      南下94.4公里處時有未依規定與前車保持安全距離之違規
      事實明確，自應依法裁罰。
五、綜上所述，本案異議人乙○○駕駛其所有車牌號碼5907－FV
    號自用小客車，於舉發通知單載之時、地，有未依規定與前
    車保持安全距離之違規之違規行為，經交通員警逕行舉發之
    事實極為明確，異議人乙○○上述所辯伊來不及調整與前方
    車輛之距離云云，均不足採信，又查異議人乙○○於陳述意
    見狀、聲明異議狀及本院訊問時均坦承伊於舉發通知單載之
    時、地，有駕駛車牌號碼5907－FV號自用小客車之行為，故
    異議人乙○○為本案之汽車駕駛人，然新竹市○○○○○道
    路交通管理處罰條例第33條第1項第2款規定掣開竹監新四字
    第裁51－ZFC046570號裁決書處分裁罰異議人乙○○罰鍰3,0
    00元，卻未依同條例第63條第1項第1款之規定裁罰異議人記
    違規點數1 點，其處分即有違誤。是本件異議雖無理由，惟
    原處分既有上開違誤之處，自應由本院將原處分撤銷，仍以
    異議人乙○○有違反道路交通管理處罰條例第33條第1項第2
    款、第63條第1項第1款之事由，而應依違反道路交通管理事
    件統一裁罰基準表之規定，分別裁處異議人乙○○如主文所
    示之罰鍰並記違規點數1點，以資適法。
六、據上論斷，應依道路交通案件處理辦法第20條前段，裁定如
    主文。
中　　華　　民　　國　　96　　年　　 8　　月　　16　　日
            臺灣新竹地方法院交通法庭
                              法  官  劉兆菊
以上正本證明與原本無異。
如不服本裁定，應於裁定送達後5日內向本院提出抗告狀。
中　　華　　民　　國　　96　　年  　 8　　月　　16  　日
                              書記官　蕭汝芳
